【裁判字號】    97,簡上,431
【裁判日期】    971106
【裁判案由】    賭博
【裁判全文】
臺灣桃園地方法院刑事判決             97年度簡上字第431號
上  訴  人
即  被  告  甲○○
            丙○○
            丁○○
上列上訴人即被告因賭博案件，不服本院桃園簡易庭民國97年
2 月18日97年度桃簡字第4 號第一審刑事簡易判決（聲請簡易判
決處刑案號：臺灣桃園地方法院檢察署96年度偵字第5861號），
提起上訴，本院管轄之第二審合議庭判決如下：
    主      文
上訴駁回。
    事      實
一、被告甲○○意圖營利，並基於反覆提供賭博場所、聚眾賭博
    之單一行為決意之犯意，自民國96年1 月25日起至96年2 月
    12日上午11時30分許止，由甲○○提供桃園縣桃園市○○路
    113 巷12號1 樓其所經營之「麗華小吃店」作為公眾得出入
    之賭博場所，聚集不特定多數人到該上開處所簽賭下注，與
    賭客對賭財物，而由甲○○出面接受簽賭下注，並由甲○○
    支付簽中賭客之彩金，其賭博方法係以香港六合彩、台灣之
    大樂透、今彩等中獎號碼作為兌獎依據，由賭客任意簽選上
    開各奕彩所規定之簽注號碼範圍下注，甲○○在簽注單上載
    明賭客簽選號碼及簽注之注數，交付賭客複寫之（紅色）簽
    注單（店家自留黃色聯），賭客如簽中規定之組數號碼，每
    注可得不等金額彩金，如未簽中，則賭客所繳簽注之賭金全
    歸甲○○贏得，甲○○並利用賭客之劣勢中獎機率從中博取
    利益。被告丁○○、乙○○（未上訴，該被告之部分已確定
    ）、丙○○分別基於賭博之犯意，丁○○於96年2 月11 日
    、乙○○、丙○○則於同年月12日至上開甲○○所經營之「
    麗華小吃店」內，向甲○○簽注，以資與甲○○對賭財物。
    嗣經警據報於96年2 月12日上午11時30分許前往上址為警查
    獲，並扣得甲○○所有供賭博或與預備供賭博供所用之六合
    彩簽單8 張、空白六合彩簽單3 本、鶴仙子六合手冊2 本、
    六合彩開獎號碼單14張，乙○○所有之六合彩簽單1 張及丁○○所有之六合彩簽單1 張。
二、案經桃園縣政府警察局桃園分局報請臺灣桃園地方法院檢察
    署檢察官偵查後聲請簡易判決處刑。
    理      由
一、訊據被告甲○○固自承麗華小吃店為其所經營，然其與被告
    丙○○、丁○○均矢口否認上開犯行，被告甲○○辯稱：伊
    持有的簽單是在文昌公園向阿草的組頭簽賭下注，伊不是組
    頭，員警查獲當天沒有看到伊在店內當組頭給人簽賭，警方
    扣到的其他簽單、鶴仙子六合手冊是自己拿回來填寫研究的
    ，警方扣到的簽單不是店家所有，是客人沒有帶走的物品，
    員警只有96年2 月12日來臨檢，原審判決為什麼認定伊96年
    1 月25日到96年2 月12日有反覆的行為云云；被告丙○○辯
    稱：伊查獲當時手上所寫的號碼是電話號碼，警察誤認為簽
    單號碼云云；被告丁○○辯稱：伊當天是去找甲○○聊天，
    順便去洗碗，有不認識的客人拿一張單子給伊說買樂透彩會
    中大獎，並說如有中獎的話，請伊幫忙領獎云云。惟查：證
    人即查獲警員戊○○於本院審理時證稱「（審判長問：為何
    會到這個地點去？）我接獲匿名檢舉說該處有在簽賭天天樂
    。」、「（審判長問：當時查獲經過情形如何？）當時我們
    在對面的麵店觀察，有看到丙○○從飲食店進進出出，並且
    手上有拿簽單給客人，並向客人收一百、一百元的鈔票，也
    有拿簽單的估價單給客人。」、「（審判長問：你看到丙○○向客人收一百、一百元，拿進去後有無找錢？）沒有，客
    人都是拿一百、一百元，客人走得很快，我們就跟著丙○○
    進入店內表明是警察，結果看到一個男的客人即乙○○在整
    理桌上的簽單，甲○○坐在店最裡面的桌邊，有些簽單在垃
    圾桶，有些簽單在桌上，但我沒有看到被告三人有把簽單丟
    在垃圾桶的動作，丁○○是在後面洗碗，我們同事問為何牆
    壁上掛那麼多皮包，問那些皮包是誰的，她們就各自承認是
    各自的，我和另外一個同事陳邦郁問皮包可不可以打開，她
    們就自己打開自己的皮包，然後她們說沒有在做天天樂，在
    每一個被告的皮包裡面都有發現簽單，簽單格式有的一樣，
    有的不一樣，天天樂的簽單上面有寫『天』，這部分是一樣
    的，非天天樂的簽單部分就不一樣，有的寫六合，有的寫大
    台，寫上號碼然後乘以幾，我們發現這些狀況之後，就通知
    巡邏警員過來支援，然後就查扣上開簽單，乙○○說他是在
    公園撿到簽單，甲○○也矢口否認，甲○○說簽單是客人留
    下來的，丙○○說她沒有簽賭、也沒有經營天天樂等賭博，
    丁○○說她在後面洗碗，簽單是客人拿給她叫她對對看有沒
    有中獎。」、「（審判長問：你們在那邊埋伏的時候，前後
    大約看到多少個客人？）三、四個。」、「（審判長問：照
    你剛剛所講有看到有客人來簽並且有交付現款，為何警方沒
    有發現現款？）有錢的話，都在被告她們身上，我們無法確
    認，我們只有搜索被告的皮包和櫃檯，沒有搜索她們身上和
    店內其他地方。」、「（檢察官問：你們查獲被告那天是星
    期幾、是否開獎日？）不知道是星期幾，當天我有聽到丙○○向一個來簽賭的客人說要開獎了。」、「（檢察官問：麗
    華小吃店裡面有無空白的六合彩簽單或估價單？）有，大約
    有兩、三本，有的空白的就沒有扣，其中有與扣案黃色估價
    單相同的格式，但是還有其他種格式的。」、「（檢察官問
    ：你有沒有叫現場的人把現金拿出來？）我沒有。」等語，
    其並於96年3 月30日偵訊時證稱（其已於本院審理時到庭接
    受交互詰問，其偵訊證詞具有證據能力）警方隨丙○○進入
    小吃店時，警方表明身分，丙○○就將其面前桌上的簽單揉
    掉，當時坐在一旁的乙○○也在那邊揉簽單等語。再查，警
    方所扣得之被告乙○○之估價單（即簽單）1 張、丁○○皮
    包內之估價單（即簽單）1 張、甲○○皮包內之估價單（即
    簽單）3 張、店內垃圾桶內遭毀損之估價單（即簽單）5 張
    ，其格式完全相同，其中乙○○之估價單（即簽單）之號碼
    6020、丁○○皮包內之估價單（即簽單）之號碼6504，與甲○○皮包內之估價單（即簽單）其中二張之號碼6549、6532
    ，號碼相近，再警方自垃圾桶內扣得之估價單（即簽單）其
    中一張號碼3347，與扣案之空白估價單其中一本號碼0000
    -0000 ，號碼相近，可見該等估價單（即簽單）均係出自被
    告甲○○所有之估價單（即簽單），被告甲○○、丁○○等
    人辯稱估價單（即簽單）係不同之客人所丟棄或交予其兌獎
    云云，核無可信。復查，被告丙○○不僅在警方入店時，揉
    掉桌上簽單，以圖毀滅跡證，且警方亦在其手掌心發現數組
    二位數之阿拉伯數字，益見其向被告甲○○簽賭之事實，其
    竟辯稱是抄寫行動電話門號之荒謬言詞，核無足採。末以，
    被告甲○○上開為警扣案之估價單（即簽單）最早之日期為
    96年1 月25日，是其至遲於該日已主持本案賭博，其辯稱原
    審判決恣意認定，反無足採。此外，並有查獲時現場照片10
    幀、扣案之被告甲○○所有供賭博或與預備供賭博供所用之
    六合彩簽單8 張、空白六合彩簽單3 本、鶴仙子六合手冊2
    本、六合彩開獎號碼單14張、被告乙○○所有之六合彩簽單
    1 張及丁○○所有之六合彩簽單1 張附卷可稽，本件事證明
    確，被告甲○○、丙○○、丁○○之犯行足堪認定。
二、原審核被告甲○○所為，係犯刑法第266 條第1 項前段之在
    公眾得出入之場所賭博財物罪、同法第268 條前段之供給賭
    博場所罪及同條後段之聚眾賭博罪。被告乙○○、丙○○、
    丁○○所為，均係犯刑法第266 條第1 項前段之在公眾得出
    入之場所賭博財物罪。又被告甲○○自96年1 月25日起至96
    年2 月12日止，反覆密接提供賭博場所並聚眾賭博，且被告
    甲○○係利用賭客之劣勢中獎機率從中博取利益，顯具有營
    利之意圖，是被告甲○○上開犯行，本質上乃具有反覆、延
    續性行為之特徵，於刑法評價上，堪認係集合多數犯罪行為
    而成立之獨立犯罪型態之「集合犯」，各為包括一罪。另被
    告甲○○於「六合彩」每期開獎前多次供人簽賭下注之接續
    行為，均為當次意圖營利供給賭博場所、聚眾賭博及在公眾
    得出入場所賭博之部分行為，亦應論以一罪。被告甲○○以
    一行為而觸犯上述三罪名，為想像競合犯，應從其中較重之
    意圖營利聚眾賭博罪處斷。聲請簡易判決處刑意旨就被告甲○○所犯刑法第266 條第1 項之罪，雖未於證據並所犯法條
    欄論列該條項，惟於犯罪事實欄已述及，業已起訴，本院自
    得審理，併此敘明。復又審酌被告甲○○經營「六合彩」賭
    博，助長投機風氣，及經營之時間、犯罪利益，又被告丙○○、丁○○在公共場所賭博財物，有害社會秩序，及渠等人
    犯後態度等一切情狀，分別量處被告甲○○有期徒刑3 月，
    被告丁○○、丙○○各罰金新台幣5000元，並就被告甲○○
    部分，諭知易科罰金之折算標準；就被告乙○○、丙○○、
    丁○○部分，諭知易服勞役之折算標準。又被告甲○○所犯
    上開意圖營利聚眾賭博罪及被告丙○○、丁○○所犯上開所
    犯上開在公眾得出入之場所賭博財物罪，均為96年4 月24
    日以前所犯，悉合於中華民國九十六年罪犯減刑條例所規定
    之減刑條件，均應依該條例第2 條第1 項第3 款之規定，各
    予以減刑，並分別就被告甲○○部分，諭知易科罰金之折算
    標準；就被告丙○○、丁○○部分，諭知易服勞役之折算標
    準。至扣案六合彩簽單8 張（原審判決誤載為10張）、空白
    六合彩簽單3 本、鶴仙子六合手冊2 本、六合彩開獎號碼單
    14張，均係被告甲○○所有且供犯或預備供犯本件賭博犯行
    所用之物；另扣案六合彩簽單各1 張係被告丁○○所有供犯
    本件賭博罪所用之物，爰依刑法第38條第1 項第2 款規定，
    宣告沒收之。原審並援引適用刑事訴訟法第449 條第1 項前
    段、第3 項、第450 條第1 項，刑法第266 條第1 項前段、
    第268 條、第55條、第41條第1 項前段、第42條第3 項前段
    、第38條第1 項第2 款，刑法施行法第1 之1 條第1 項、第
    2 項前段，中華民國九十六年罪犯減刑條例第2 條第1 項第
    3 款、第7 條、第9 條，而逕以簡易判決處刑判決如上，經
    核其認事用法均無違誤，量刑亦稱妥適。被告三人以其上開
    諸詞以為本件上訴，核無理由，應予駁回。
據上論斷，應依刑事訴訟法第455 條之1 第3 項、第368 條，判
決如主文。
本案經檢察官徐文豪到庭執行職務
中    華    民    國    97    年    11    月    6     日
                刑事第三庭  審判長法  官  謝順輝
                                  法  官  劉淑玲
                                  法  官  曾雨明
本件不得上訴。
以上正本證明與原本無異。
                                  書記官  施春祝
中    華    民    國    97    年    11    月    7     日


司法院資訊處製作；財團法人民間司法改革基金會備份。
